【裁判字號】    92,簡上,118
【裁判日期】    921016
【裁判案由】    竊盜
【裁判全文】
臺灣士林地方法院刑事判決                        九十二年度簡上字第一一八號
    上  訴  人  臺灣士林地方法院檢察署檢察官
    被      告  己○○
右上訴人因被告竊盜案件，不服本院九十二年度士簡字第一一九號中華民國九十二年
二月十三日第一審刑事簡易判決（聲請簡易判決處刑案號：九十一年度偵字第一０八
二一號），暨檢察官函請併案審理（九十二年度偵字第四八一五號），本院管轄之第
二審合議庭判決如左：
    主  文
原判決撤銷。
己○○連續竊盜，處有期徒刑陸月，如易科罰金以佰元折算壹日。
    事  實
一、己○○基於意圖不法所有之概括犯意，先於民國九十一年十月二十五日晚間十時
    許，在臺北市○○區○○街某處，見捷晟企業有限公司所有之車號ＢＭ—八三三
    一號自用小貨車鑰匙插在車門，即利用該鑰匙發動車子後將之竊取得手，而於翌
    日晚間九時許，在臺北縣淡水鎮○○路二四九號旁為警查獲。詎己○○竟又於九
    十二年二月二十四日上午八時許，在臺北縣淡水鎮○○路○段某廢五金行前，復
    利用插在車鎖上之鑰匙，將乙○○所有車號ＤＧＯ—四二八號之輕機車發動後竊
    取得手，並於同年月二十六日凌晨二時四十五分許，在臺北縣淡水鎮○○○路○
    段二四七號旁為警再度查獲。
二、案經臺北縣政府警察局蘆洲分局及淡水分局分別報請臺灣士林地方法院檢察署檢
    察官偵查聲請簡易判決處刑與移送併案審理。
    理  由
一、右揭犯罪事實迭據被告己○○於警詢、偵查及本院上訴審準備程序時坦承不諱，
    核與證人即捷晟企業有限公司之員工甲○○於偵查中及戊○○於警詢和本院上訴
    審審理中所證車號ＢＭ—八三三一號自用小貨車確有遭竊，及證人乙○○在警詢
    時所證車號ＤＧＯ—四二八號之輕機車亦遭竊等情均相符，並有贓物認領保管單
    二紙在卷可稽，被告罪證明確，犯行堪以認定。
二、核被告所為，係犯刑法第三百二十條第一項之竊盜罪。被告前後二次犯行，時間
    緊接，犯罪手法相同，所犯係構成要件相同之罪名，顯係出於概括犯意為之，為
    連續犯，應依刑法第五十六條之規定以一罪論，並加重其刑。檢察官就被告前揭
    竊盜被害人乙○○所有輕機車之犯行雖未聲請簡易判決處刑，惟此部分因與前開
    已聲請簡易判決處刑之部分有連續犯之裁判上一罪關係，為聲請效力所及，本院
    自應併予審理。
三、原審對被告論罪科刑固非無見，惟查被告先後二次竊盜犯行為連續犯，原判決僅
    認定被告犯一次竊盜罪，自有未洽，檢察官上訴指摘原判決不當，即有理由，應
    予撤銷改判。爰審酌被告正值青壯，不思循正當合法途徑累積財富，竟因貪念即
    輕蹈刑章，利用車主遺留鑰匙為犯竊盜罪之手段，所竊財物之價值及所生危害，
    犯罪後尚能坦承犯行之態度等一切情狀，量處如主文所示之刑，並諭知易科罰金
    之折算標準。
四、檢察官移送併辦（九十二年度偵字第五五五五號）意旨略以：被告己○○與案外
    人丁○○共同意圖為自己不法之所有，於九十二年四月二十一日晚間十時許，由
    丁○○駕駛車號ＧＬ—九七六一號自小貨車搭載被告，前往臺北縣淡水鎮○○路
    ○段三七號之建築工地內，徒手將被害人丙○○所有之工字鐵二支及鑄鐵一百餘
    片（下稱鑄鐵等物）搬到前開自小貨車上而竊取之，得手後駕車離去之際，在同
    路二巷為警當場查獲，因認被告所為係犯刑法第三百二十條第一項竊盜罪嫌云云
    。訊據被告固坦承有於上揭時、地至工地撿取鑄鐵等物之行為，惟堅決否認有何
    竊盜之犯行，辯稱當時以為那是工地不要之廢鐵，本案乃因案外人丁○○與工地
    的人有糾紛，才遭栽贓為竊盜等語。經查，證人丁○○在警詢時已將彼和被告之
    所以搬運上開鑄鐵等物上車，是以為該等物品沒人要一節證述甚明（見偵字第四
    四七五號偵查卷第五頁），復在本院上訴審審理程序中到庭詳證稱：當時和被告
    開車路過上開工地，因見地上有零散鐵片，以為是人家不要的廢鐵，才由工地旁
    未有圍牆的地方進入撿拾，並在離去前將車旁草叢內的兩支工字鐵順手搬上車，
    欲一併賣錢等語，經核與被告所辯前情相吻；另證人即工地作業負責人丙○○在
    本院上訴審審理時，更結證陳稱被告與丁○○在其承建之工地內所撿拾之鑄鐵等
    物，價值僅五百餘元，都是工人做工裁下來丟棄散落在地，久了就成一堆當作廢
    料，原打算待工事完成後，再整批賣給處理廢鐵的人，至於被告來撿拾，其並無
    意見，因平時就有很多人在撿拾，只因擔心撿拾人的危險，才會阻止，並告知等
    工事做完後，再任由他們來撿等語（見本院簡上卷第六四至六六頁），顯見丙○○對於經施工裁剪丟置在地之鑄鐵等物，本即當作不要的廢棄物處理，並無為了
    繼續保留所有或持有而阻止他人撿拾之意，參諸丙○○原係該批鑄鐵等物之所有
    權人，若被告確實有竊走其尚要使用或變賣之鑄鐵等物，衡情對被告應非常厭惡
    而無迴護或偏袒被告之理，是證人丙○○上揭證詞當屬平允可信。既然被告所撿
    拾之鑄鐵等物，原所有人已當成拋棄所有之廢棄物，且無反對被告撿拾之意，則
    被告所撿拾之鑄鐵等物，已非他人所有之動產，且可佐明被告辯稱渠以為是別人
    不要的廢鐵才予撿拾等語，並非虛妄，足認被告確無不法所有之意圖。此外，復
    查無其他積極證據足資證明被告有此部分竊盜之犯行，檢察官移送併辦此部分即
    難認與前開論罪科刑部分有何連續犯之裁判上一罪關係，本院自不得併予審理，
    應由檢察官另行偵辦，附此敘明。
五、被告經合法傳喚，無正當理由而不到庭，爰不待其陳述，逕行判決。
據上論斷，應依刑事訴訟法第三百六十九條第一項、第三百七十一條、第三百六十四
條、第二百九十九條第一項前段，刑法第五十六條、第三百二十條第一項、第四十一
條第一項，罰金罰鍰提高標準條例第一條前段、第二條判決如主文。
本案經檢察官張紜瑋到庭執行職務。
中      華      民      國    九十二    年      十      月     十六     日
                                  臺灣士林地方法院刑事第四庭
                                      審判長法  官  謝  靜  恒
                                            法  官  周  明  鴻
                                            法  官  梁  哲  瑋
右正本證明與原本無異。
如不服本件判決，得自判決送達之日起十日內，向本院提起上訴。
                                            書記官  陳  美  英
中      華      民      國    九十二    年      十      月     十七     日
附錄本案論罪科刑法條：
中華民國刑法第三百二十條第一項
意圖為自己或第三人不法之所有，而竊取他人之動產者，為竊盜罪，處五年以下有期
徒刑、拘役或五百元以下罰金。


司法院資訊處製作；財團法人民間司法改革基金會備份。
